【裁判字號】    95,訴,380
【裁判日期】    950630
【裁判案由】    違反毒品危害防制條例
【裁判全文】
臺灣新竹地方法院刑事判決               95年度訴字第380號
公  訴  人  臺灣新竹地方法院檢察署檢察官
被      告  甲○○
上列被告因違反毒品危害防制條例案件，經檢察官提起公訴（九
十五年度毒偵字第五七九號）及同署檢察官移送併案審理（九十
五年度毒偵字第五七四號、第六三三號、第七五三號、第九九二
號），本院裁定進行簡式審判程序，判決如下：
     主  文
甲○○連續施用第一級毒品，累犯，處有期徒刑拾壹月，扣案之
海洛因拾貳包（合計淨重肆點柒玖公克，空包裝重貳點捌公克）
，均沒收銷燬之；又連續施用第二級毒品，累犯，處有期徒玖月
，扣案之安非他命貳包（合計毛重貳點壹玖公克），均沒收銷燬
之，吸食器貳組，均沒收。應執行有期徒刑壹年陸月，扣案之海
洛因拾貳包（合計淨重肆點柒玖公克，空包裝重貳點捌公克）、
安非他命貳包（合計毛重貳點壹玖公克），均沒收銷燬之，吸食
器貳組，均沒收。
     事  實
一、甲○○曾於民國九十二年間因違反毒品危害防制條例案件，
    經本院以九十二年度易字第一九七號判決判處有期徒刑六月
    ，如易科罰金，以三百元折算一日確定，於九十三年十一月
    五日易科罰金執行完畢。其於九十年間且因施用毒品案件，
    經本院裁定觀察勒戒後，認無繼續施用毒品傾向，於九十年
    九月二十六日釋放出所，由臺灣新竹地方法院檢察署檢察官
    於九十年九月二十四日，以九十年度毒偵字第一二二四號不
    起訴處分確定，仍不知悔改，於觀察勒戒執行完畢釋放後五
    年內，復基於施用第一級毒品海洛因之概括犯意，於九十五
    年一月十六日下午某時起至同年五月二十五日上午某時止，
    在其位於新竹市○區○○路一段十三號住處及其他不詳處所
    ，將香煙捲紙內之部分煙草撥出，填入海洛因粉末後，持其
    所有之打火機點燃香煙吸食之方式，以一至三日施用一次之
    頻率，連續施用海洛因多次。又另行起意，基於施用第二級
    毒品安非他命之概括犯意，於九十五年一月十六日下午某時
    起至同年五月二十五日上午某時止，在其上址住處及其他不
    詳處所，將安非他命放入其所有之吸食器內，持其所有之打
    火機點火燒烤，吸食安非他命遇熱時產生之煙氣之方式，以
    一日施用二次之頻率，連續施用安非他命多次。嗣警方於(1)
    九十五年一月十七日下午四時三十分許，在新竹市○○路與
    西濱路口對其盤查後，當場查扣其所有之海洛因四包（合計
    淨重一點四五公克，空包裝重○點七六公克）及供施用安非
    他命所用之吸食器一組，並於翌日即同年月十八日採集其尿
    液送驗。(2)九十五年二月五日晚上十一時五分許，至林建財
    位在新竹市○○路○段三九巷二號住處查訪後，徵得在場之
    甲○○同意，於翌日即同年二月六日採集其尿液送驗。(3)九
    十五年二月十七日晚上十時五十分許，前往甲○○位在新竹
    市○○街二八六巷一號四樓住處查訪時，徵得其同意搜索該
    址後，當場查扣其所有之海洛因六包（合計淨重三點一五公
    克，空包裝重一點六七公克）、安非他命一包（毛重○點五
    五公克）及供施用安非他命所用之吸食器一組，並於翌日即
    同年二月十八日採集其尿液送驗。(4)九十五年四月十四日晚
    上九時許，在新竹市○○路與集福街口對其盤查後，當場查
    扣其所有之海洛因二包（合計淨重○點一九公克，空包裝重
    ○點三七公克），並於翌日即同年四月十五日採集其尿液送
    驗。(5)九十五年五月二十五日下午五時二十分許，在新竹市
    ○○路與林森路口對其盤查後，當場查扣其所有之安非他命
    一包（毛重一點六四公克），並於同日採集其尿液送驗。其
    先後五次為警採尿送驗結果，均呈嗎啡（即海洛因水解後之
    反應）及安非他命陽性反應而查獲上情。
三、案經新竹縣警察局竹東分局報請臺灣新竹地方法院檢察署檢
    察官偵查起訴及同署檢察官移送併案審理。
     理  由
一、被告甲○○所犯毒品危害防制條例第十條第一項施用第一級
    毒品罪及同條例第二項施用第二級毒品罪，均非為死刑、無
    期徒刑、最輕本刑為三年以上有期徒刑之罪或高等法院管轄
    第一審案件，其於準備程序進行中先就被訴事實為有罪之陳
    述，本院認為合於刑事訴訟法第二百七十三條之一第一項之
    規定，裁定進行簡式審判程序，先予敘明。
二、上述事實，業經被告甲○○於本院審理時坦白承認，而被告
    於九十五年一月十八日、二月六日、二月十八日、四月十五
    日及五月二十五日經警採尿送驗結果，均呈嗎啡（即海洛因
    水解後之反應）及安非他命陽性反應，有尿液受檢人真實姓
    名代號對照表及臺灣檢驗科技股份有限公司濫用藥物尿液檢
    驗報告各五紙在卷可證。又扣案之白粉十二包（合計淨重四
    點七九公克，空包裝重二點八公克），經送請法務部調查局
    鑑驗結果，認均含海洛因成分，有法務部調查局鑑定通知書
    三紙在卷可證，此均為檢驗機關本於專業知識及以精密儀器
    測試所得之結論，自可憑信。再施用第一級毒品海洛因，可
    於二至四日內由施用者尿液中檢測得知；施用第二級毒品安
    非他命，可於一至四日內由施用者尿液中檢測得知，亦有行
    政院衛生署管制藥品管理局九十二年三月十日管檢字第○九
    二○○○一四九五號函在卷可供參考。此外，復有安非他命
    二包（合計毛重二點一九公克）及吸食器二組扣案可資佐證
    ，足見被告之自白與事實相符，可以採信，其於上述時地施
    用海洛因及施用安非他命多次之事實，均可認定。又被告於
    九十年間因施用毒品案件，經本院裁定觀察勒戒後，認無繼
    續施用毒品傾向，於九十年九月二十六日釋放出所，由臺灣
    新竹地方法院檢察署檢察官於九十年九月二十四日，以九十
    年度毒偵字第一二二四號不起訴處分確定等情，有臺灣新竹
    地方法院檢察署刑案資料查註紀錄表及臺灣高等法院被告前
    案紀錄表各一份在卷足憑，事證明確，被告於觀察勒戒執行
    完畢釋放後五年內，再施用第一級毒品海洛因及第二級毒品
    安非他命之犯行均堪認定。
三、查海洛因、安非他命分別為毒品危害防制條例第二條第一項
    第一款、第二款所稱之第一級、第二級毒品，均不得持有及
    施用，被告甲○○竟持以施用，核其所為，係犯同條例第十
    條第一項之施用第一級毒品罪及同條第二項之施用第二級毒
    品罪。其施用前持有第一級毒品海洛因、第二級毒品安非他
    命之低度行為，應分別為施用之高度行為所吸收，均不另論
    罪。其先後多次施用海洛因及安非他命之行為，均時間緊接
    ，觸犯構成要件相同之罪名，顯係基於概括之犯意反覆為之
    ，為連續犯，均應以一罪論並加重其刑。公訴意旨固僅敘及
    被告於九十五年一月十八日上午十一時四十分許回溯二十六
    小時及九十六小時內某時施用海洛因及安非他命之犯行，惟
    被告其餘施用海洛因及安非他命之行為，與已起訴之部分，
    均有連續犯之裁判上一罪關係，已如前述，本院自應併予裁
    判。其曾於九十二年間因違反毒品危害防制條例案件，經本
    院以九十二年度易字第一九七號判決判處有期徒刑六月，如
    易科罰金，以三百元折算一日確定，於九十三年十一月五日
    易科罰金執行完畢，有臺灣新竹地方法院檢察署刑案資料查
    註紀錄表及臺灣高等法院被告前案紀錄表各一份在卷可供參
    考，其受有期徒刑之執行完畢後，五年之內再犯有期徒刑以
    上刑之上開二罪，均為累犯，均應依法加重其刑，併均遞加
    重之。其所犯上開二罪，犯意各別，行為不同，應予分別論
    罪，合併處罰。爰審酌被告曾有恐嚇、賭博、違反麻醉藥品
    管理條例及違反毒品危害防制條例等前科之素行、為減緩病
    痛而施用毒品之犯罪動機與目的、經執行觀察勒戒後仍未戒
    除毒癮、施用毒品嚴重危害其身心健康、施用海洛因、安非
    他命之期間不長及坦認犯行之犯罪後態度等一切情狀，分別
    量處如主文所示之刑，並定其應執行之刑。扣押在案之海洛
    因十二包（合計淨重四點七九公克，空包裝重二點八公克）
    及安非他命二包（合計毛重二點一九公克），均應依毒品危
    害防制條例第十八條第一項前段之規定，沒收銷燬之。另扣
    押在案之吸食器二組，均為被告所有，供施用安非他命所用
    之物，業經被告供明在卷，均應依刑法第三十八條第一項第
    二款之規定沒收。至被告所有，供施用海洛因及安非他命所
    用之打火機並未扣案，亦無證據證明現尚存在，為避免執行
    困難，爰不併予宣告沒收。
據上論斷，應依刑事訴訟法第二百七十三條之一、第二百九十九
條第一項前段，毒品危害防制條例第十條第一項、第二項、第十
八條第一項前段，刑法第十一條、第五十六條、第四十七條、第
三十八條第一項第二款、第五十一條第五款，判決如主文。
本案經檢察官傅伊君到庭執行職務。
中    華    民    國  九十五  年    六   月  三十    日
                  刑事第六庭    法  官  林昌義
以上正本證明與原本無異。
如不服本判決，應於判決送達後10日內向本院提出上訴狀 (應附
繕本 )，上訴於臺灣高等法院。
中    華    民    國  九十五  年    六   月  三十    日
                                書記官  江靜玲
附錄本案論罪科刑法條全文：
毒品危害防制條例第十條
施用第一級毒品者，處六月以上五年以下有期徒刑。
施用第二級毒品者，處三年以下有期徒刑。


司法院資訊處製作；財團法人民間司法改革基金會備份。
